台灣桃園地方法院民事裁定　　　　　　　 96年度聲字第215號
聲　請　人　甲○○
　　　　　　　　　　　8巷5號.
代　理　人　乙○○
相　對　人　尚合氟素有限公司
利害關係人　黃榮倉
上列聲請人聲請選任臨時管理人事件，本院裁定如下：
    主  文
選任黃榮倉（身分證統一編號：Ｚ000000000號，住台
南市安平區○○○街91號5 樓之1） 為相對人尚合氟素有限公司
之臨時管理人。
聲請程序費用新台幣壹仟元由相對人尚合氟素有限公司負擔。
    理  由
一、按董事會不為或不能行使職權，致公司有受損害之虞時，法
    院因利害關係人或檢察官之聲請，得選任一人以上之臨時管
    理人，代行董事長及董事會之職權。但不得為不利於公司之
    行為。前項臨時管理人，法院應囑託主管機關為之登記，公
    司法第208 條之1 第1 項、第2 項定有明文。又公司應至少
    置董事一人執行業務並代表公司、同法第208 條之1 之規定
    於有限公司董事準用之，同法第108 條第1 項前段、第4 項
    亦有明文。
二、本件聲請意旨略以：相對人尚合氟素有限公司（下稱相對人
    公司）之原法定代理人黃榮收已於96年（聲請人誤載為95年
    ）1 月3 日死亡，致不能行使職權，且其為相對人公司之一
    人董事，掌管公司經營權，是其死亡後，已影響相對人公司
    日常營運，顯有受損害之虞。而聲請人係相對人公司之大股
    東，出資額為2,012,500 元，自屬利害關係人。其次，訴外
    人黃榮倉亦為相對人公司之大股東，出資額亦為2,012,500
    元，且任職於相對人公司擔任副總經理長達數年，對公司業
    務甚為熟悉，應有能力處理相對人公司各項業務之進行，爰
    依公司法第108 條準用同法第208 條之1 規定，聲請選任黃
    榮倉擔任相對人公司之臨時管理人等語。
三、經查，聲請人主張相對人公司法定代理人即一人董事黃榮收
    已於96年1 月3 日死亡，相對人公司迄未另行選任股東為其
    代表人等事實，已據聲請人提出黃榮收之戶籍謄本及相對人
    之公司變更登記表為證，堪以認定。相對人公司既為有限公
    司，其董事黃榮收又已死亡而不能執行職務，致公司有受損
    害之虞，而聲請人為相對人公司之大股東，業據提出相對人
    公司章程、變更登記事項表各1 紙為證，應認聲請人確為利
    害關係人，其向本院聲請選任臨時管理人，合於公司法第10
    8 條第4 項準用第208 條之1 第1 項、第2 項之規定，自應
    准許。
四、次查，相對人公司之董事除黃榮收一人外，別無他人，而訴
    外人黃榮倉為相對人公司之大股東，出資額為2,012,500 元
    ，且任職於相對人公司擔任副總經理長達數年，並經多數股
    東包括黃榮收之繼承人黃竹君、黃竹伶、馮德翠、黃竹言（
    出資額共750 萬元）、黃保勝（出資額175 萬元）、甲○○
    （出資額2,012,500 元）、吳思嘉（出資額962,500 元）、
    黃淑婉（出資額2,012, 500元）等共計占全體股東出資額65
    ％股東同意出任臨時管理人，此有股東同意書、變更登記事
    項表、公司章程、在職證明書、股利憑單、所得稅扣繳憑單
    各1 份附卷可稽。綜上堪認黃榮倉對於相對人公司之情況，
    自較他人更能了解及處理，自適宜處理相對人公司之事務。
    本院審酌上情，認選任黃榮倉為相對人公司之臨時管理人為
    適宜。
五、依非訟事件法第21條第2 項、民事訴訟法第95條、第78條之
    規定，裁定如主文。
中　　華　　民　　國　　96　　年　　2 　　月　　26　　日
                  民事第三庭  法　官　陳永來
以上正本係照原本作成
如對本裁定抗告須於裁定送達後10日內向本院提出抗告狀，並應
繳納抗告費新台幣1,000 元。
中　　華　　民　　國　　96　　年　　2 　　月　　26　　日
                              書記官　劉彩華
